【裁判字號】    99,裁,608
【裁判日期】    990318
【裁判案由】    解除職權
【裁判全文】
最  高  行  政  法  院  裁  定
                                       99年度裁字第608號
上  訴  人  甲○○
被 上訴 人  內政部
代  表  人  乙○○
上列當事人間解除職權事件，上訴人對於中華民國98年12月17日
臺北高等行政法院98年度訴字第1697號判決，提起上訴，本院裁
定如下：
    主  文
上訴駁回。
上訴審訴訟費用由上訴人負擔。
    理  由
一、按對於高等行政法院判決之上訴，非以其違背法令為理由，
    不得為之，行政訴訟法第242條定有明文。依同法第243條第
    1項規定，判決不適用法規或適用不當者，為違背法令；而
    判決有同條第2項所列各款情形之一者，為當然違背法令。
    是當事人對於高等行政法院判決上訴，如依行政訴訟法第24
    3條第1項規定，以高等行政法院判決有不適用法規或適用不
    當為理由時，其上訴狀或理由書應有具體之指摘，並揭示該
    法規之條項或其內容；若係成文法以外之法則，應揭示該法
    則之旨趣，倘為司法院解釋或本院之判例，則應揭示該判解
    之字號或其內容。如以行政訴訟法第243條第2項所列各款情
    形為理由時，其上訴狀或理由書，應揭示合於該條項各款之
    事實。上訴狀或理由書如未依此項方法表明者，即難認為已
    對高等行政法院判決之違背法令有具體之指摘，其上訴自難
    認為合法。
二、上訴人上訴主張略以：司法院釋字第446號解釋文固闡釋刑
    事第三審判決第三審法院之裁判不待送達即告確定，惟該判
    決尚應經評決及公告程序，始發生確定之效力。最高法院97
    年度台上字第6156號刑事判決，縱於民國97年11月28日經該
    法院法官評決，惟尚應經公告始生效力。原判決未於理由欄
    說明前開最高法院判決究於何時評決、公告，藉以確認該判
    決確定之日期，實有判決不備理由之違法。惟查原判決業已
    就上訴人原為臺中縣議會第16屆議員，因違反公職人員選舉
    罷免法案件，經臺灣高等法院臺中分院刑事判決，有期徒刑
    2月，禠奪公權1年，並經最高法院97年11月28日以97年度台
    上字第6156號刑事判決駁回上訴確定，參照司法院釋字第44
    6號解釋意旨，該案於97年11月28日確定。次按司法院院字
    第2494號解釋意旨，宣告褫奪公權者，不論有期褫奪抑或終
    身褫奪，概自裁判確定時起生效。本件上訴人自判決確定之
    日起褫奪公權尚未復權，被上訴人解除職務，並無不合；上
    訴人既喪失臺中縣議會第16屆議員之身分，有關議員支領之
    各項費用，均自97年11月28日判決確定之日起停止發給，是
    被上訴人所為原處分合於前揭規定，敘述甚詳。
三、本件上訴人對於高等行政法院判決上訴，雖以該判決違背法
    令為由，惟核其上訴理由，係以其一己之法律見解，就原審
    已論斷者，泛言未論斷，而非具體說明其有何不適用法規或
    適用法規不當之情形，並揭示該法規之條項或其內容，及合
    於行政訴訟法第243條第2項所列各款之事實，難認對該判決
    之如何違背法令已有具體之指摘。依首開規定及說明，應認
    其上訴為不合法。
四、據上論結，本件上訴為不合法。依行政訴訟法第249條第1項
    前段、第104條、民事訴訟法第95條、第78條，裁定如主文
    。
中    華    民    國    99    年    3     月    18    日
                    最高行政法院第二庭
                        審判長法官  鍾  耀  光
                              法官  林  茂  權
                              法官  曹  瑞  卿
                              法官  黃  淑  玲
                              法官  鄭  小  康
以  上  正  本  證  明  與  原  本  無  異
中    華    民    國    99    年    3     月    18    日
                              書記官  黃  淑  櫻


司法院資訊處製作；財團法人民間司法改革基金會備份。
